【裁判字號】    97,訴,1022
【裁判日期】    970930
【裁判案由】    毒品危害防制條例
【裁判全文】
臺灣高雄地方法院刑事判決              97年度訴字第1022號
公  訴  人  臺灣高雄地方法院檢察署檢察官
被      告  乙○○
指定辯護人  本院公設辯護人丙○○
            本院公設辯護人丁○○
上列被告因毒品危害防制條例案件，經檢察官提起公訴（96年度
偵字第23387號），本院判決如下：
    主  文
乙○○販賣第一級毒品未遂，處有期徒刑捌年陸月，褫奪公權陸
年，扣案如附表所示之物均沒收銷燬之。
    犯罪事實
一、乙○○明知海洛因係毒品危害防制條例第2 條第2 項第1 款
    所列之第一級毒品，不得販賣、轉讓或持有，竟基於販賣第
    一級毒品海洛因營利之犯意，以0000000000號行動電話作為
    聯絡工具，而販賣第一級毒品。緣甲○○於民國95年9 月26
    日下午16時許因販賣第一級毒品海洛因案件為警查獲，遂向
    內政部警政署保安警察第三總隊第二大隊員警謝典龍表示欲
    提供毒品交易之線報供警方查緝，而供出毒品來源為綽號「
    大隻」之人，並在警方授意下配合警方於95年9 月27日17時
    許，以0000000000號行動電話撥打0000000000號行動電話與
    原以供自己施用原因販入後始具有販賣第一級毒品以營利犯
    意之乙○○聯繫，佯稱欲購買第一級毒品海洛因1 包新臺幣
    （下同）1,000 元，並約定於同日19時在乙○○之榮總路住
    處樓下交易海洛因，乙○○雖依約出現，惟察覺有異而繞路
    ，經警於同日19時45分在高雄市左營區○○○路與崇德路口
    攔檢乙○○駕駛之車牌號碼7065-PB 號自小客車，乙○○企
    圖逃逸而倒車衝撞ZE-2047 號警用偵防車，為警制止後經乙
    ○○同意搜索而在其身上扣得海洛因36包、在其所駕駛之車
    上扣得海洛因2 包、與本案無關之安非他命5 包（持有安非
    他命部分已併入臺灣高雄地方法院檢察署95年度毒偵字6917
    號案件偵辦），復經乙○○同意在其榮總路住處扣得海洛因
    3 包、與本案無關之研磨器2 組、吸食器2 組、吸食用玻璃
    球4 個、分裝吸管3 支、行動電話手機15支、中國信託存款
    存摺1 本、現金1,000 元78張、500 元6 張、200 元14張、
    100元43張等物。
二、案經內政部警政署保安警察第三總隊第二大隊移送高雄地方
    法院檢察署檢察官偵查起訴。
    理  由
壹、證據能力部分：
一、按被告以外之人於審判外之言詞或書面陳述，除法律有規定
    者外，不得做為證據」；「被告以外之人於檢察事務官、司
    法警察官或司法警察調查中所為之陳述，與審判中不符時，
    其先前之陳述具有較可信之特別情況，且為證明犯罪事實存
    否所必要者，得為證據」，刑事訴訟法第159 條第1 項、第
    159 條之2 分別定有明文。所謂「前後陳述不符」之要件，
    應就前後階段之陳述進行整體判斷，以決定其間是否具有實
    質性差異，惟無須針對全部陳述作比較，陳述之一部分有不
    符，亦屬之。而所謂「較可信之特別情況」之情形，亦應就
    前後陳述時之各種外部情況進行比較，以資決定何者外部情
    況具有可信性。若陳述係在特別可信之情況下所為，則虛偽
    陳述之危險性即不高，雖係審判外陳述，或未經被告反對詰
    問，仍得承認其有證據能力。查本件證人甲○○在本院審理
    時證述：伊已遺忘被告為警查獲當天與被告通話之內容，被
    告沒有在販賣海洛因，伊是向被告朋友買的云云，而與其於
    警詢、偵查之證述不符，亦與證人即在場員警謝典龍所述不
    符。而觀之甲○○係主動供出其毒品來源供警方查緝，且於
    警詢筆錄之記載係採取一問一答方式，又其於警詢時之供述
    較接近案發時點，記憶應較為清晰，憑信性甚高，且甫被查
    獲，尚無充足之時間思考其陳述與其本人、被告乙○○間之
    利害關係，其陳述自較無機會受到不當之污染，而其於本院
    審理時所為之陳述，或係時隔較久，業已遺忘部分案發情節
    ，或係經權衡輕重，或恐被告對其不利等因素而所為之託詞
    ，憑信性較低，故本院認證人甲○○於警詢中之陳述，基於
    發見真實之需求，且為證明犯罪事實之存否為有必要，本院
    斟酌上開供述證據之取得過程並無瑕疵，且與本案待證事實
    間具有相當之關聯性，以之為被告於本案中之證據尚無不當
    ，是依前開說明，上開證人警詢之陳述，本院認符合刑事訴
    訟法第159 條之2 之情形而有證據能力。
二、證人甲○○、謝典龍等人於檢察官訊問時具結所為之陳述，
    固均為被告以外之人，於審判外之陳述，惟除顯有不可信之
    情況外，得為證據。本件被告及其辯護人均未釋明此部分具
    結所為之陳述有何顯不可信之情形，依刑事訴訟法第159 條
    之1 第2 項之規定，就被告被訴事實，自均有證據能力。
三、本判決所引用其它傳聞證據，檢察官、被告及其辯護人於本
    案辯論終結前，均知悉有此不得為證據之情形，而未聲明異
    議，應視為同意作為證據，且均適當作為證據，依刑事訴訟
    法第159 條之5 第1 項、第2 項，均有證據能力。
貳、認定犯罪事實所憑之證據及理由：
    訊據被告固坦承購入第一級毒品海洛因之事實，然矢口否認
    有何販賣第一級毒品之犯行，辯稱：伊購入第一級毒品海洛
    因，係為供自己施用，於為警查獲當天，甲○○係打電話向
    伊要毒品施用，伊並無販賣海洛因毒品予甲○○，當天係因
    伊並未見到甲○○，且警察持槍伊受到驚嚇才會逃跑云云。
    經查：
一、甲○○於95年9 月26日下午16時許，因販賣第一級毒品海洛
    因案件為警查獲，而供出毒品來源為綽號「大隻」之人，並
    在在警方之授意下，配合警方於95年9 月27日17時許，以其
    所有之0000000000號行動電話撥打給乙○○使用之00000000
    00號行動電話佯稱欲購買第一級毒品海洛因1 包1,000 元，
    並約定於同日19時在乙○○之榮總路住處樓下交易海洛因，
    乙○○雖依約出現，惟察覺有異而繞路，經警於同日19時45
    分在高雄市左營區○○○路與崇德路口攔檢乙○○駕駛之車
    牌號碼7065-PB 號自小客車，乙○○企圖逃逸而倒車衝撞ZE
    -2047 號警用偵防車，為警制止後經乙○○同意在其身上、
    所駕駛之車上及住處扣得上開物品等情，業據證人甲○○於
    警詢、偵查中證述明確（見警二卷第4 頁反面至第5 頁、臺
    灣屏東地方法院檢察署96年度偵字第1451號卷〈下稱偵一卷
    〉第3 至4 、7 至8 頁），核與證人即查獲員警謝典龍於偵
    查中及本院審理時證述查獲本案之情節均大致相符（見偵一
    卷第56頁、本院卷第139 至141 頁），並有扣押筆錄、扣押
    物品目錄表在卷可參（警一卷第14至24頁），而上開扣得物
    品，其中附表一編號1 至41所示之白色粉末41包，送驗結果
    均呈海洛因陽性反應（檢驗前後淨重均如附表一編號1 至41
    所示），附表一編號42至46所示之白色粉末5 包，送驗結果
    均呈甲基安非他命陽性反應（檢驗前後淨重均如附表一編號
    42至46所示），有高雄市立凱旋醫96年2 月26日高市凱醫驗
    字第3418號濫用藥物成品檢驗鑑定書在卷可稽（見本院卷第
    49至55頁），上開事實，均堪認定。
二、又甲○○於95年9 月26日下午16時許，因販賣第一級毒品海
    洛因案件為警查獲後，即主動供出販賣其第一級毒品之上游
    為綽號「大隻」之人，而被告亦自承其綽號為「大隻仔」（
    見臺灣高雄地方法院檢察署96年度偵字23387 號卷〈下稱偵
    二卷〉第4 頁），雖甲○○於警詢中因警方誤調被告乙○○
    之雙胞胎哥哥李啟溢之照片予其指認，因而發生甲○○誤將
    李啟溢指認為賣伊毒品的綽號「大隻」之人的情形，惟此乃
    因甲○○於當時只知被告之綽號及長相，而因李啟溢與被告
    為雙胞胎兄弟，長相極為相似，故甲○○才會誤將李啟溢指
    認為被告，上情業據證人甲○○及謝典龍於警詢及偵查中證
    述明確（見偵一卷第4 頁、55至56頁），此應無礙於甲○○
    指認之正確性，應予敘明。又本件係經甲○○陪同警方於同
    日19時45分在高雄市左營區○○○路與崇德路口埋伏，警方
    因此查獲攔檢出現在該處之被告乙○○駕駛之車牌號碼7065
    -PB 號自小客車，乙○○企圖逃逸而倒車衝撞ZE-2047 號警
    用偵防車，因此查獲被告及扣案物品，是甲○○證述被告係
    販賣其第一級毒品之上游即綽號「大隻」之人，確屬有據。
三、參以甲○○於偵查中具結證稱：伊是要配合抓大隻仔，伊於
    95 年9月27日17時許，以其所有之0000000000號行動電話撥
    打給乙○○使用之0000000000號行動電話時，係向被告表示
    伊很難過要拿「1 千元」之海洛因（四號），被告就與其約
    在榮總路被告家樓下交易等語明確（見偵一卷第3 、7 頁）
    ，並有證人謝典龍本院審理中證述：其有聽到甲○○說要向
    乙○○買一千元毒品，其確定甲○○說是要一千元毒品等語
    明確可參（見本院卷第139 、141 頁），而被告於同日下午
    19時許出門即係為赴甲○○之約，且身上攜帶多包海洛因出
    門。是證人甲○○於警詢、偵查中證述以其手機撥打被告手
    機向被告購買海洛因一情，信而有徵。
四、證人甲○○雖於本院審理時改稱：那天是警察說伊犯的罪是
    販賣的，叫伊交人，不然會判很重，警察叫我伊找一個吃藥
    的隨便出來擔一擔就好，伊藥癮發作一直吐，我記得當天是
    9 月27或28日，伊跟檢察官說「我真的很不舒服，藥癮發作
    ，你講什麼我都聽不到」。伊已遺忘被告為警查獲當天伊與
    被告通話之內容，被告沒有在販賣海洛因，伊是向被告朋友
    買云云（見本院卷第161 至162 頁）。惟其於本院審理中所
    言，與其於警詢、偵查之證述明顯不符，亦與證人即在場員
    警謝典龍所述不符。且查，證人甲○○於警察筆錄中均陳稱
    ：筆錄內容是在伊自由意識清醒下製作，警方人員態度良好
    無不法情事等語（見警一卷第6 頁、第8 頁反面）；又證人
    甲○○於95年9 月27日除於警局製作筆錄外，並於當日移送
    檢察官複訊時亦明確證述當天伊是要配合抓大隻仔而以其所
    有之0000000000號行動電話撥打給乙○○使用之0000000000
    號行動電話被告表示要拿「1 千元」之海洛因等語明確，並
    無其所謂藥癮發作之情形；又證人甲○○於96年3 月16日檢
    察官訊問時仍具結證稱：「（提示本署95年9 月27日下午10
    時42分訊問筆錄，諭知詳細閱讀）有何需補充及更正之處？
    都沒有錯，不需要更正。（你被抓以後，把乙○○調出來，
    你當時如何跟他說？）我跟他說我人很難過，叫他拿一千元
    的「四號」，我沒有拜託他，他就叫我去榮總等他意思是指
    榮總路他家樓下」等語甚明（見偵一卷第7 頁），是由上開
    證人甲○○於檢察官偵查中之具結證述，足認證人甲○○於
    本院證稱伊有跟檢察官說：「我真的很不舒服，藥癮發作，
    你講什麼我都聽不到」云云，核與事實不符，應係事後迴護
    被告之詞，不足採信。應以證人甲○○於警詢、偵查中所為
    證述，始與事實相符，較為可採。
五、綜上，甲○○撥打電話予被告所談論之內容，確實係為購買
    第一級毒品海洛因1 包無疑，被告因而應允，於同日19時許
    到達被查獲地點附近，依約攜帶海洛因準備交付與甲○○，
    足認已著手販賣第一級毒品海洛因之行為。
六、被告雖以前揭情詞置辯，惟查：
  (一)甲○○於95年9 月27日撥打被告電話之談話內容確有與被告
    提及一千元之毒品等語，此經證人甲○○於警詢、偵查中及
    證人謝典龍於偵查及本院審理時均證述明確，已如前述。倘
    證人甲○○於當天係要向被告「要」毒品而非「買」毒品，
    則甲○○在電話談話中，自不可能會出現「一千元」價格之
    內容，顯見被告辯稱甲○○於95年9 月27日當天係要向其要
    毒品，並非買毒品，伊於被查獲當天係要拿毒品給甲○○無
    償施用云云，實無可採。
  (二)另被告於警詢時亦自承伊有販售第一級毒品之情（見警一卷
    第3 頁反面），雖其於本院辯稱其所受傷勢係警察抓伊時，
    將伊從車子抓出來將伊押在地上，伊的額頭有撞到地上受傷
    ，不知道是誰有從伊後面以腳踹伊的頭，伊的頭撞到地上而
    流血受傷，伊頭暈暈的，警察將伊送到醫院云云（見本院卷
    第224 頁），惟被告於遭查獲當天，因拒絕攔檢並企圖逃逸
    而倒車衝撞警車，有照片4 張在卷可稽（見偵一卷第53、54
    頁），且被告在臺灣屏東地方法院檢察署內勤檢察官面前係
    陳述是伊自己的頭撞到車內方向盤及擋風玻璃而受傷等語（
    見95年度偵字第58 68 號卷第22頁），足認被告於當日頭部
    所受之傷勢，係因其倒車衝撞警車時所造成，又被告於本院
    審理時亦稱警方製作筆錄時並沒有對伊刑求等語（見本院卷
    第224 頁），是以被告於警詢中所述應係出於其自由意識而
    為陳述，足徵其確有販賣第一級毒品之行為。
  (三)邇來政府為杜絕毒品氾濫，毒害人民甚深，再三宣導教民眾
    遠離毒品、媒體之報導既深且廣，對於毒品之禁絕，應為民
    眾所熟悉。又政府對於查緝施用、轉讓及販賣毒品無不嚴格
    執行，且販賣毒品罪更係重罪，設若無利可圖，衡情一般持
    有毒品者，當不致輕易將持有毒品交付他人。衡諸事理，海
    洛因係價格極為昂貴之毒品，且無論轉讓或販賣營利，刑責
    均屬重大，被告與甲○○間既無特別交情，自無可能甘冒重
    大刑責，完全無償或以購入之成本價轉讓之，堪認被告係基
    於販賣以營利之意圖，而欲販賣交付。
  (四)按所謂「陷害教唆」者，係指行為人原不具犯罪之故意，純
    因司法警察之設計教唆，始萌生犯意，而實施犯罪構成要件
    之行為而言。因係以引誘或教唆犯罪之不正當手段，使原無
    犯罪故意之人萌生犯意而實施犯罪行為，再蒐集犯罪證據，
    而予以逮捕偵辦，手段顯然違反憲法對於基本人權之保障，
    且已逾越偵查犯罪之必要程度，對於公共利益之維護並無意
    義，因此所取得之證據資料，應不具有證據能力。至刑事偵
    查技術上所謂之「釣魚」者，則指對於原已犯罪或具有犯罪
    故意之人，以設計引誘之方式，使其暴露犯罪事證，而加以
    逮捕或偵辦者而言。「釣魚」純屬偵查犯罪技巧之範疇，並
    未違反憲法對於基本人權之保障，且於公共利益之維護有其
    必要性存在，故依「釣魚」方式所蒐集之證據資料，非無證
    據能力（最高法院93年度臺上字第1868號判決意旨參照）。
    本件被告在為警查獲之前，已有販賣第一級毒品營利之犯意
    而甲○○因向警方供出毒品來源並同意配合警方查緝，經警
    授意其撥打被告之行動電話，以佯稱欲購買毒品約至其住處
    交付毒品，待被告依約前往後，由埋伏在外之員警等人查獲
    ，則被告在甲○○撥打電話之前，被告原即有販賣海洛因之
    故意，並非因員警安排交易機會，始形成販賣海洛因之犯意
    ，是本件應屬合法之「誘捕偵查」，而非「陷害教唆」，應
    予敘明。
七、綜上所述，被告辯解均為卸責之詞，要難採信，本件事證明
    確，被告之犯行足堪認定，應予依法論科。
、論罪科刑：
一、按購買毒品者倘為協助警察辦案佯稱購買，而將販賣者誘出
    以求人贓俱獲，因其無實際買受之真意，且在警察監視之下
    伺機逮捕，事實上亦不能真正完成買賣，則該次行為，僅能
    論以販賣未遂（參照最高法院90年度臺上字第7030號判決）
    。經查，本件證人甲○○打電話向被告佯稱欲購買第一級毒
    品海洛因後，被告因而出面與之交易毒品，然因證人甲○○
    配合警方，故被告乃於交易後即遭警方追捕查獲，是證人甲
    ○○此次交易本無實際購買毒品之真意，而偽向被告佯稱欲
    行購買致被告信以為真，被告因而攜帶毒品前往約定地點以
    進行交易，被告不但確有販賣之故意，且亦已著手實施販賣
    之行為，惟因此次交易證人甲○○旨在協助警方，以求人贓
    俱獲，本即缺乏買受之意思，且因警察原已事先埋伏在側，
    準備伺機逮捕，其亦難以真正完成毒品之買賣行為，故應僅
    足成立販賣第一級毒品未遂罪，是核被告乙○○所為，係犯
    毒品危害防制條例第4 條第6 項、第1 項之販賣第一級毒品
    未遂罪。被告著手於犯罪之實行而未遂，爰依刑法第25條第
    2 項之規定，按既遂犯之刑減輕之。其意圖營利而販賣並持
    有毒品，持有之低度行為應為販賣之高度行為所吸收，不另
    論罪。公訴意旨雖認被告係販賣第一級毒品既遂，但起訴事
    實亦認定被告尚未交付毒品與甲○○，該罪自非既遂。而既
    遂、未遂為犯罪之樣態，不涉及罪名之變更，故檢察官以同
    一罪名之既遂罪起訴，法院審理結果，若認應成立同一罪名
    之未遂罪者，自無庸變更起訴法條，附此敘明。
二、另公訴意旨雖認被告乙○○於95年9 月25日在高雄市○○路
    與博愛路路口，以7 萬元之代價，向綽號「鳳梨」之年籍不
    詳成年男子販入第一級毒品海洛因三十餘包及安非他命約10
    包後，在其位於高雄市○○區○○路37號5 樓住處，以葡萄
    糖及研磨機稀釋分裝以供出售云云，惟本件查扣之毒品海洛
    因原係被告購入自行施用，已據被告供明，並非自始即以營
    利之意圖而販入，是被告應係購入自行施用後另萌販賣之營
    利意圖。是公訴人所認此部分事實，除被告曾自承伊有向綽
    號「鳳梨」之年籍不詳成年男子購買第一級毒品海洛因三十
    餘包外，卷內並無其他證據資以補強、核實。依上說明，自
    得不得以被告自承曾購買第一級毒品，即推認被告係意圖營
    利而販入第一級毒品，故公訴人認此部分被告應構成販賣毒
    品既遂罪，尚乏依據，而無足採。此部分被訴事實既屬不能
    證明，本應為無罪之諭知，惟起訴意旨認此部分如成立犯罪
    ，與上開論證屬實之犯行具有實質上一罪之關係，故不另為
    無罪之諭知，附此敘明。
三、按刑之量定，為求個案裁判之妥當性，法律固賦予法院裁量
    權，但此項裁量權之行使，除應依刑法第57條規定，審酌行
    為人及其行為等一切情狀，為整體之評價，並應顧及比例原
    則與平等原則，使罪刑均衡，輕重得宜，以契合社會之法律
    感情。又刑法第59條規定犯罪之情狀可憫恕者，得酌量減輕
    其刑，其所謂「犯罪之情狀」，與同法第57條規定科刑時應
    審酌之一切情狀，並非有截然不同之領域，於裁判上酌減其
    刑時，應就犯罪一切情狀予以全盤考量，審酌其犯罪有無可
    憫恕之事由，即有無特殊之原因與環境，在客觀上足以引起
    一般同情，以及宣告法定低度刑，是否猶嫌過重等，以為判
    斷（最高法院95年度臺上字第6157號判決意旨參照）。依毒
    品危害防制條例第4 條第2 項之規定，販賣第一級毒品之法
    定刑為死刑或無期徒刑，得併科1 千萬元以下罰金，刑度不
    可謂不重。然同為販賣第一級毒品之人，其原因動機不一，
    犯罪情節未必盡同，或有大盤毒梟者，亦有中、小盤之分，
    甚或僅止於吸毒者友儕間為求互通有無之有償轉讓者亦有之
    ，其販賣行為所造成危害社會之程度自屬有異，若未分別行
    為人販賣第一級毒品之數量、次數、獲利金額及所造成之危
    害，一律處以死刑或無期徒刑之重刑，自非罰其所當罰之刑
    事政策目的，亦非阻絕毒害之唯一方法。查被告於本次經警
    查獲時尚未交付第一級毒品，而未流入市面，亦未實際取得
    犯罪所得，是就其所販賣之毒品之數量非多，規模甚微，惡
    性尚非重大不赦，若以毒品危害防制條例第4 條第1 項所規
    定法定最輕本刑而科處販賣未遂部分減輕後之有期徒刑20年
    以下15年以上，實屬情輕法重，在客觀上足以引起一般之同
    情，尚有堪資憫恕之處，本院認依其情狀處以相當之有期徒
    刑，即足以懲儆，並可達防衛社會之目的，爰適用刑法第59
    條之規定，酌量減輕其刑。
四、爰審酌被告為牟私利而販賣海洛因，殘害國民身心健康，足
    使社會施用毒品人口增加，而相對提高社會負成本，減損勞
    動生產力，影響社會層面至深且鉅，惟查獲之毒品僅販入尚
    未賣出，被告犯後猶否認犯行，飾詞卸責，毫無悔意，實不
    足取等一切情狀，分別量處如主文所示之刑。又被告販賣第
    一級毒品罪之性質，認有褫奪公權之必要，爰依刑法第37條
    第2 項規定，予以宣告褫奪公權6年。
五、本件被告乙○○被逮捕時在身上查扣之海洛因36包、在其車
    上查扣之海洛因2 包及在其住處查扣之海洛因3 包（檢驗結
    果詳見附表），均含海洛因成分，有高雄市立凱旋醫96年2
    月26日高市凱醫驗字第3418號濫用藥物成品檢驗鑑定書在卷
    可稽（見本院卷第49至55頁），係屬毒品危害防制條例第2
    條第2 項第1 、2 款所規定之第一級毒品，且屬違禁物，爰
    依毒品危害防制條例第18條第1 項前段之規定，不問屬於犯
    人與否，沒收銷燬之；又殘留第一級毒品海洛因之包裝袋與
    其上殘留之第一級毒品已無從完全析離，爰視為第一級毒品
    一併沒收銷燬之；至鑑驗耗用之海洛因既已滅失，自無庸宣
    告沒收銷燬。至本院於被告身上所查扣之甲基安非他命5 包
    ，檢察官於起訴書之證據並所犯法條欄第2 項固就本件扣案
    物品請求沒收，然基於無主刑即無從刑之主從不可分關係原
    則，檢察官前開請求係附隨於起訴書，並未說明係基於刑法
    第40條但書規定為聲請單獨沒收違禁物之意旨，且被告持有
    甲基安非他命部分已由檢察官另案處理，是認檢察官前揭聲
    請係以本件被告犯行經法院認定有罪時之促請法院義務沒收
    銷燬及沒收之發動，尚難認定有單獨宣告沒收之請求，是本
    件扣案之甲基安非他命，應由檢察官依法處理，附此敘明。
    又被告雖以0000000000號行動電話門號作為販毒聯絡工具，
    但該行動電話門號並非被告申請，業據被告供明；且本件查
    扣之行動電話15支（詳見本院卷第209 頁之扣押物品清單）
    ，均無從證明係被告用以配合0000000000號門號所使用之行
    動電話；另扣案之現金1,000 元78張、500 元6 張、200 元
    14張、100 元43張等，被告否認係因本件犯罪所得之物，又
    無其他證據足資證明係被告本件販賣第一級毒品所得，其餘
    扣案物研磨器2 組、吸食器2 組、吸食用玻璃球4 個、分裝
    吸管3 支、中國信託存款存摺1 本、雖均經被告坦認為其所
    有，但均否認與本件販賣毒品有關，或供稱係供其施用毒品
    所用之物（見本院卷第226 頁），復查無證據證明此等扣案
    物與被告本件販賣毒品之犯行直接相關，爰均不為沒收之諭
    知，均併此敘明。
據上論斷，應依刑事訴訟法第299 條第1 項前段，毒品危害防制
條例第4 條第1 項、第6 項、第18條第1 項前段，刑法第11 條
前段、第25條第2 項、第59條、第37條第2 項，判決如主文。
本案經檢察官靳隆坤到庭執行職務。
中    華    民    國    97    年    9     月    30    日
                  刑事第二庭    審判長法  官   簡志瑩
                                      法  官   呂明燕
                                      法  官   曾子珍
以上正本證明與原本無異。
如不服本判決應於收受本判決後10日內向本院提出上訴書狀，並
應敘述具體理由，如未敘述上訴理由者，應於上訴期間屆滿後20
日內補提理由書狀於本院（均須按他造當事人之人數附繕本）「
切勿逕送上級法院」。
中    華    民    國    97    年    9     月    30    日
                                      書記官   王翌翔
附錄本案論罪法條：
毒品危害防制條例第4條
製造、運輸、販賣第一級毒品者，處死刑或無期徒刑；處無期徒
刑者，得併科新臺幣1 千萬元以下罰金。
製造、運輸、販賣第二級毒品者，處無期徒刑或7 年以上有期徒
刑，得併科新臺幣7 百萬元以下罰金。
製造、運輸、販賣第三級毒品者，處5 年以上有期徒刑，得併科
新臺幣5 百萬元以下罰金。製造、運輸、販賣第四級毒品者，處
3 年以上10年以下有期徒刑，得併科新臺幣3 百萬元以下罰金。
製造、運輸、販賣專供製造或施用毒品之器具者，處1 年以上7
年以下有期徒刑，得併科新臺幣1 百萬元以下罰金。
前五項之未遂犯罰之。
附表：應沒收銷燬之扣案第一、二級毒品（含包裝袋）
┌──┬──────┬───┬──────┬─────────┐
│編號│項目        │數量  │重      量  │備              註│
├──┼──────┼───┼──────┼─────────┤
│1   │海洛因      │1包   │檢驗前淨重  │編號1 至7 係自被告│
│    │            │      │0.057 公克、│身上所搜得並扣押  │
│    │            │      │檢驗後淨重  │                  │
│    │            │      │0.029 公克  │                  │
├──┼──────┼───┼──────┼─────────┤
│2   │海洛因      │1包   │檢驗前淨重  │                  │
│    │            │      │0.090 公克、│                  │
│    │            │      │檢驗後淨重  │                  │
│    │            │      │0.064 公克  │                  │
├──┼──────┼───┼──────┼─────────┤
│3   │海洛因      │1包   │檢驗前淨重  │                  │
│    │            │      │0.082 公克、│                  │
│    │            │      │檢驗後淨重  │                  │
│    │            │      │0.053 公克  │                  │
├──┼──────┼───┼──────┼─────────┤
│4   │海洛因      │1包   │檢驗前淨重  │                  │
│    │            │      │0.087 公克、│                  │
│    │            │      │檢驗後淨重  │                  │
│    │            │      │0.060 公克  │                  │
├──┼──────┼───┼──────┼─────────┤
│5   │海洛因      │1包   │檢驗前淨重  │                  │
│    │            │      │0.093 公克、│                  │
│    │            │      │檢驗後淨重  │                  │
│    │            │      │0.065 公克  │                  │
├──┼──────┼───┼──────┼─────────┤
│6   │海洛因      │1包   │檢驗前淨重  │                  │
│    │            │      │0.087 公克、│                  │
│    │            │      │檢驗後淨重  │                  │
│    │            │      │0.058 公克  │                  │
├──┼──────┼───┼──────┼─────────┤
│7   │海洛因      │1包   │檢驗前淨重  │                  │
│    │            │      │0.086 公克、│                  │
│    │            │      │檢驗後淨重  │                  │
│    │            │      │0.057 公克  │                  │
├──┼──────┼───┼──────┼─────────┤
│8   │海洛因      │1包   │檢驗前淨重  │編號8 至10，2 包在│
│    │            │      │0.101 公克、│乙○○身上查獲，1 │
│    │            │      │檢驗後淨重  │包在榮總路37號5樓 │
│    │            │      │0.073 公克  │查獲              │
├──┼──────┼───┼──────┼─────────┤
│9   │海洛因      │1包   │檢驗前淨重  │                  │
│    │            │      │0.009 公克、│                  │
│    │            │      │檢驗後淨重  │                  │
│    │            │      │0.001 公克  │                  │
├──┼──────┼───┼──────┼─────────┤
│10  │海洛因      │1包   │檢驗前淨重  │                  │
│    │            │      │0.116 公克、│                  │
│    │            │      │檢驗後淨重  │                  │
│    │            │      │0.093 公克  │                  │
├──┼──────┼───┼──────┼─────────┤
│11  │海洛因      │1包   │檢驗前淨重  │編號11係在7065-PB │
│    │            │      │0.345 公克、│號車上查獲，扣押筆│
│    │            │      │檢驗後淨重  │錄（1） 海洛因（2 │
│    │            │      │0.307 公克  │）車上            │
├──┼──────┼───┼──────┼─────────┤
│12  │海洛因      │1包   │檢驗前淨重  │編號12至17於乙○○│
│    │            │      │0.039 公克、│身上查獲並扣押    │
│    │            │      │檢驗後淨重  │                  │
│    │            │      │0.018 公克  │                  │
├──┼──────┼───┼──────┼─────────┤
│13  │海洛因      │1包   │檢驗前淨重  │                  │
│    │            │      │0.038 公克、│                  │
│    │            │      │檢驗後淨重  │                  │
│    │            │      │0.009 公克  │                  │
├──┼──────┼───┼──────┼─────────┤
│14  │海洛因      │1包   │檢驗前淨重  │                  │
│    │            │      │0.057 公克、│                  │
│    │            │      │檢驗後淨重  │                  │
│    │            │      │0.031 公克  │                  │
├──┼──────┼───┼──────┼─────────┤
│15  │海洛因      │1包   │檢驗前淨重  │                  │
│    │            │      │0.037 公克、│                  │
│    │            │      │檢驗後淨重  │                  │
│    │            │      │0.007 公克  │                  │
├──┼──────┼───┼──────┼─────────┤
│16  │海洛因      │1包   │檢驗前淨重  │                  │
│    │            │      │0.050 公克、│                  │
│    │            │      │檢驗後淨重  │                  │
│    │            │      │0.024 公克  │                  │
├──┼──────┼───┼──────┼─────────┤
│17  │海洛因      │1包   │檢驗前淨重  │                  │
│    │            │      │0.051 公克、│                  │
│    │            │      │檢驗後淨重  │                  │
│    │            │      │0.024 公克  │                  │
├──┼──────┼───┼──────┼─────────┤
│18  │海洛因      │1包   │檢驗前淨重  │扣押筆錄（1） 海洛│
│    │            │      │0.057 公克、│因（12 ）         │
│    │            │      │檢驗後淨重  │                  │
│    │            │      │0.025 公克  │                  │
├──┼──────┼───┼──────┼─────────┤
│19  │海洛因      │1包   │檢驗前淨重  │編號19、20，1 包在│
│    │            │      │0.011 公克、│車內查獲、1 包在榮│
│    │            │      │檢驗後淨重  │總路37號5 樓內查獲│
│    │            │      │0.001 公克  │                  │
├──┼──────┼───┼──────┼─────────┤
│20  │海洛因      │1包   │檢驗前淨重  │編號19、20，1 包在│
│    │            │      │0.122 公克、│車內查獲、1 包在榮│
│    │            │      │檢驗後淨重  │總路37號5 樓內查獲│
│    │            │      │0.093 公克  │                  │
├──┼──────┼───┼──────┼─────────┤
│21  │海洛因      │1包   │檢驗前淨重  │編號21至40，於李啟│
│    │            │      │0.057 公克、│貞身上查獲並扣押  │
│    │            │      │檢驗後淨重  │                  │
│    │            │      │0.027 公克  │                  │
├──┼──────┼───┼──────┼─────────┤
│22  │海洛因      │1包   │檢驗前淨重  │                  │
│    │            │      │0.060 公克、│                  │
│    │            │      │檢驗後淨重  │                  │
│    │            │      │0.029 公克  │                  │
├──┼──────┼───┼──────┼─────────┤
│23  │海洛因      │1包   │檢驗前淨重  │                  │
│    │            │      │0.060 公克、│                  │
│    │            │      │檢驗後淨重  │                  │
│    │            │      │0.033 公克  │                  │
├──┼──────┼───┼──────┼─────────┤
│24  │海洛因      │1包   │檢驗前淨重  │                  │
│    │            │      │0.034 公克、│                  │
│    │            │      │檢驗後淨重  │                  │
│    │            │      │0.003 公克  │                  │
├──┼──────┼───┼──────┼─────────┤
│25  │海洛因      │1包   │檢驗前淨重  │                  │
│    │            │      │0.055 公克、│                  │
│    │            │      │檢驗後淨重  │                  │
│    │            │      │0.027 公克  │                  │
├──┼──────┼───┼──────┼─────────┤
│26  │海洛因      │1包   │檢驗前淨重  │                  │
│    │            │      │0.041 公克、│                  │
│    │            │      │檢驗後淨重  │                  │
│    │            │      │0.016 公克  │                  │
├──┼──────┼───┼──────┼─────────┤
│27  │海洛因      │1包   │檢驗前淨重  │                  │
│    │            │      │0.051 公克、│                  │
│    │            │      │檢驗後淨重  │                  │
│    │            │      │0.022 公克  │                  │
├──┼──────┼───┼──────┼─────────┤
│28  │海洛因      │1包   │檢驗前淨重  │                  │
│    │            │      │0.087 公克、│                  │
│    │            │      │檢驗後淨重  │                  │
│    │            │      │0.052 公克  │                  │
├──┼──────┼───┼──────┼─────────┤
│29  │海洛因      │1包   │檢驗前淨重  │                  │
│    │            │      │0.087 公克、│                  │
│    │            │      │檢驗後淨重  │                  │
│    │            │      │0.053 公克  │                  │
├──┼──────┼───┼──────┼─────────┤
│30  │海洛因      │1包   │檢驗前淨重  │                  │
│    │            │      │0.060 公克、│                  │
│    │            │      │檢驗後淨重  │                  │
│    │            │      │0.031 公克  │                  │
├──┼──────┼───┼──────┼─────────┤
│31  │海洛因      │1包   │檢驗前淨重  │                  │
│    │            │      │0.049 公克、│                  │
│    │            │      │檢驗後淨重  │                  │
│    │            │      │0.019 公克  │                  │
├──┼──────┼───┼──────┼─────────┤
│32  │海洛因      │1包   │檢驗前淨重  │                  │
│    │            │      │0.061 公克、│                  │
│    │            │      │檢驗後淨重  │                  │
│    │            │      │0.034 公克  │                  │
├──┼──────┼───┼──────┼─────────┤
│33  │海洛因      │1包   │檢驗前淨重  │                  │
│    │            │      │0.041 公克、│                  │
│    │            │      │檢驗後淨重  │                  │
│    │            │      │0.016 公克  │                  │
├──┼──────┼───┼──────┼─────────┤
│34  │海洛因      │1包   │檢驗前淨重  │                  │
│    │            │      │0.058 公克、│                  │
│    │            │      │檢驗後淨重  │                  │
│    │            │      │0.025 公克  │                  │
├──┼──────┼───┼──────┼─────────┤
│35  │海洛因      │1包   │檢驗前淨重  │                  │
│    │            │      │0.038 公克、│                  │
│    │            │      │檢驗後淨重  │                  │
│    │            │      │0.009 公克  │                  │
├──┼──────┼───┼──────┼─────────┤
│36  │海洛因      │1包   │檢驗前淨重  │                  │
│    │            │      │0.061 公克、│                  │
│    │            │      │檢驗後淨重  │                  │
│    │            │      │0.032 公克  │                  │
├──┼──────┼───┼──────┼─────────┤
│37  │海洛因      │1包   │檢驗前淨重  │                  │
│    │            │      │0.045 公克、│                  │
│    │            │      │檢驗後淨重  │                  │
│    │            │      │0.020 公克  │                  │
├──┼──────┼───┼──────┼─────────┤
│38  │海洛因      │1包   │檢驗前淨重  │                  │
│    │            │      │0.049 公克、│                  │
│    │            │      │檢驗後淨重  │                  │
│    │            │      │0.022 公克  │                  │
├──┼──────┼───┼──────┼─────────┤
│39  │海洛因      │1包   │檢驗前淨重  │                  │
│    │            │      │0.045 公克、│                  │
│    │            │      │檢驗後淨重  │                  │
│    │            │      │0.020 公克  │                  │
├──┼──────┼───┼──────┼─────────┤
│40  │海洛因      │1包   │檢驗前淨重  │                  │
│    │            │      │0.058 公克、│                  │
│    │            │      │檢驗後淨重  │                  │
│    │            │      │0.022 公克  │                  │
├──┼──────┼───┼──────┼─────────┤
│41  │海洛因      │1包   │檢驗前毛重  │                  │
│    │            │      │14.308公克、│                  │
│    │            │      │檢驗後毛重  │                  │
│    │            │      │14.208公克  │                  │
└──┴──────┴───┴──────┴─────────┘
＊編號1至40檢驗前淨重2.712公克、檢驗後淨重合計1.604公克


司法院資訊處製作；財團法人民間司法改革基金會備份。
